臺灣苗栗地方法院民事簡易判決　　　　　　　　　　　九十三年度苗簡字第一六號
　　原　　　告　丙○○
　　被　　　告　甲○○
當事人間請求給付票款等事件，本院於民國九十三年三月三十日言詞辯論終結，判決
如下：
    主    文
原告之訴及其假執行之聲請均駁回。
訴訟費用由原告負擔。
    事實及理由
一、原告之聲明：被告應給付原告新台幣（下同）五十三萬元，及自支付命令送達被
    告翌日即民國九十二年十一月十三日起至清償日止，按年息百分之五計算之利息
    ，並陳明願供擔保，請准宣告假執行。
二、事實摘要：
（一）本件原告起訴主張訴外人乙○○邀同訴外人即被告之父黃盛員（於八十九年六
      月十七日死亡）為連帶保證人，於八十八年十月二十五日與原告簽訂保管條一
      紙（以下簡稱系爭保管條），約明訴外人乙○○應於八十九年四月十日前償還
      原告所交付之五十三萬元，訴外人黃盛員並自願放棄先訴抗辯權，且由訴外人
      乙○○、黃盛員共同簽發票面金額分別為三萬元、四萬元、三萬元、三萬元及
      四十萬元之本票五紙（以下簡稱系爭本票）交由原告收執。詎系爭本票屆期分
      別經原告提示，竟均未獲付款，被告為訴外人黃盛員之繼承人，且未拋棄繼承
      ，自應就訴外人黃盛員前開債務負給付之責，惟經原告屢為催討，不獲置理。
      為此，依繼承、保證、連帶保證、票據及票據法第二十二條第四項之法律關係
      ，訴請被告給付如聲明所示之金額及法定遲延利息等語。
（二）被告則以系爭保管條及系爭本票上之簽名及蓋章，並非訴外人黃盛員所為，被
      告自不負給付之責。又退步言，縱認系爭本票為訴外人黃盛員共同簽發，亦已
      罹於時效，被告亦不負給付之責等語，資為抗辯。
三、法院之判斷：
（一）原告主張訴外人黃盛員於八十九年六月十七日死亡，被告為訴外人黃盛員之繼
      承人，且未拋棄繼承之事實，為被告所不爭執，並有原告所提
      卷可憑，堪信為真實。
（二）另原告主張訴外人乙○○邀同訴外人即被告之父黃盛員為連帶保證人，於八十
      八年十月二十五日與原告簽訂系爭保管條，訴外人黃盛員並自願放棄先訴抗辯
      權，且由訴外人乙○○、黃盛員共同簽發系爭本票交由原告收執之事實，則為
      被告所否認，並辯稱系爭保管條及系爭本票上之簽名及蓋章，並非訴外人黃盛
      員所為等語。是本件首應審究者即為系爭保管條及系爭本票上「黃盛員」之簽
      名及蓋章，是否為訴外人黃盛員所為？
（三）按當事人主張有利於己之事實者，就其事實有舉證之責任，民事訴訟法第二百
      七十七條前段定有明文。本件原告既主張訴外人黃盛員於系爭保管條及系爭本
      票上簽名及蓋章，而該事實又為被告所否認，則原告就訴外人黃盛員確於系爭
      保管條及系爭本票上簽名、蓋章之事實，自應負舉證證明之責。惟依原告聲請
      訊問之證人乙○○到庭證稱系爭保管條及系爭本票上「黃盛員」之簽名、蓋章
      均係其所為，其父黃盛員並不知情且未同意等情（參見本院九十三年三月三十
      日言詞辯論筆錄），而原告對證人乙○○之前開證詞又不爭執，且原告就其主
      張之前開事實，又未能另舉其他證據證明，則其前揭主張自無足採。被告所辯
      訴外人黃盛員未於系爭保管條及系爭本票簽名、蓋章等情，尚堪採信。
（四）本件訴外人黃盛員既未在系爭保管條及系爭本票簽名、蓋章，自不負系爭保管
      條及系爭本票之責任。從而，原告依繼承、保證、連帶保證、票據及票據法第
      二十二條第四項之法律關係，訴請被告給付五十三萬元，及自支付命令送達被
      告翌日即九十二年十一月十三日起至清償日止，按年息百分之五計算之利息，
      自均屬無據，均應予駁回。
（五）原告之訴既經駁回，其假執行之聲請即失所依附，應併予駁回。
四、據上論結，本件原告之訴為無理由，依民事訴訟法第四百三十六條第二項、第七
    十八條，判決如主文。
中　　　華　　　民　　　國　　九十三　　年　　　四　　　月　　　九　　　日
                                      苗栗簡易庭法　　　官    王萬金
正本係照原本作成。
如對本判決上訴，須於判決送達後廿日內向本院提出上訴狀。
中　　　華　　　民　　　國　　九十三　　年　　　四　　　月　　　九　　　日
                                                法院書記官    白孝慈
